臺灣板橋地方法院刑事判決　　　　　　　　　　　　九十一年度易字第一五四一號
　　公　訴　人　臺灣板橋地方法院檢察署檢察官
　　被　　　告　卯○○
　　　　　　　　寅○○
　　　　　　　　辛○○
　 右三人共同
　 選任辯護人　 陳德峰律師
　 被　　　告　 甲○○
　　　　　　　　未○○
　　　　　　　　庚○○
　　　　　　　　戊○○
　　　　　　　　丁○○
　　　　　　　　己○○
　　　　　　　　午○○
　　　　　　　　辰○○
　　　　　　　　乙○○
右列被告因賭博案件，經檢察官提起公訴 (九十年度偵字第一七九一八號)，本院判
決如左：
    主  文
卯○○、寅○○、辛○○共同連續意圖營利，聚眾賭博，卯○○、寅○○，各處有期
徒刑陸月，如易科罰金以參佰元折算壹日，辛○○，處有期徒刑參月，如易科罰金以
參佰元折算壹日。帳冊壹本、未扣案之抽頭金新臺幣貳仟參佰元均沒收。
庚○○、己○○、甲○○、未○○、戊○○、辰○○、乙○○在公眾得出入之場所賭
博財物，庚○○、己○○各處罰金壹仟元，甲○○、未○○、戊○○、辰○○、乙○○各處罰金壹仟伍佰元，如易服勞役，均以佰元折算壹日。扣案之賭具天九牌壹付
、骰子玖顆、賭資貳萬仟貳佰元均沒收。
丁○○、謬金城均無罪。
    事  實
一、卯○○與寅○○為夫妻關係，二人竟基於共同之概括犯意聯絡，自民國九十年八
    月二十六日起，提供台北縣中和市○○路○段巷內公眾得出入之南山釣魚池鐵皮
    屋，不詳人士提供天九牌一副、骰子九顆作為賭具，聚集不特定人共同賭博財物
    ，並自九十年九月十日起僱佣辛○○擔任現場記帳、打掃、照顧魚池等工作。該
    賭場約定抽頭金，由贏家給付金額不等之抽頭金交給辛○○，並由賭客輪流做莊
    ，以比大小之方法決定輸贏，每次押新台幣（下同）二百、三百、或五百元不等
    ，若賭客贏則莊家賠押注金額，反之，則由莊家贏取賭款。嗣於九十年十月十八
    日下午五時三十八分許，在上址為警查獲辛○○在鐵皮屋門口，卯○○、甲○○
    、未○○、庚○○、戊○○、己○○、辰○○、乙○○、壬○○、丙○○、癸○○、盧振陽、子○○（以上五人俟到案後審結）等人在鐵皮屋內賭桌旁賭博財物
    ，並扣得當場賭博之器具賭具天九牌一副、骰子九顆、在賭檯上之財物賭資二萬
    三千二百元、卯○○、寅○○共有供犯本件賭博罪所用之帳冊一本。
二、案經台北縣政府警察局中和分局報請臺灣板橋地方法院檢察署檢察官偵查起訴。
    理  由
壹、有罪部分：
一、證據：
（一）右揭己○○、庚○○部分之犯罪事實，業據被告己○○、庚○○於偵查及本院
      審理時坦承不諱，並有扣案如事實欄所載之賭具及賭資，卷附之現場圖、現場
      照片在卷可憑。
（二）訊據被告卯○○、寅○○、辛○○均否認有供給賭博場所及聚眾賭博犯行，被
      告卯○○否認有賭博之犯行，被告卯○○於本院審理時辯稱：不知有賭博一事
      ，釣魚場係由伊負責，請辛○○管理釣魚場，並付薪水給被告辛○○，被告寅
      ○○並未負責現場之事云云。被告寅○○於本院審理時辯稱；不知有賭博一事
      ，釣魚場由被告卯○○及伊夫妻二人共同經營，請被告辛○○管理，當天去拜
      拜才發現有人聚賭，鐵皮屋在九十年十月份才蓋好，在此之前應沒有人聚賭云
      云。被告辛○○於本院審理時辯稱：並未在現場把風或記帳之工作，亦未參與
      賭博犯行，扣案之帳冊是由被告寅○○所記載，並非伊記載云云。而辯護人提
      出辯護意旨以：本件賭博係輪流作莊，賭客如何賭博，被告卯○○並未參與，
      而被告辛○○不認識被告卯○○，足見，卯○○並未到現場，不知賭博之事，
      帳冊部分有記載抽頭、賭博之字樣並無被告寅○○之簽名，因此寅○○並未提
      供賭博場所，在辛○○休息是查獲之現金並非抽頭金云云。然查：
  (一)右揭犯罪事實，業據同案被告即賭客己○○於警訊時供述「中和市○○路之南山
    釣魚場旁之鐵皮屋該場所係可供不特定人自由進出」「贏錢的人，自行取出新台
    幣壹佰至數佰元不等，放在旁邊的桌上或鐵窗上，作為抽頭金，抽頭數額視贏錢
    金額而定．．．抽頭金係為該釣魚場老闆、卯○○、寅○○所有」；於偵查時供
    述「是錢的人拿錢放旁邊，讓大家喝飲料」、「（第幾次去賭？）第三次，第一
    次五、六天前」、「（現場經營管理負責？）請他們僱用的男子，老闆、老闆娘
    都在現場」等語，（參見偵查卷第四十八頁背面、第一四四頁背面、第一四五頁
    ）；於本院審理時供述「我們贏錢的人會拿錢給被告黃買飲料自己喝」等語（參
    見本院九十一年六月十二日審理筆錄），再參以證人即查獲警員丑○○於偵查時
    證述「卯○○賭桌旁邊，應是實際賭博負責人，現場可自由進出，現場有窗戶可
    看見外面」、「賭資在桌上」等語（參見偵查卷第二百零一頁），於本院審理時
    證述「（當時是有察一陣子再進去？）我們在外面觀察一、二個多小時再進去，
    發現有很多人在現場聚賭，所以才進去」等語（參見本院九十一年六月十二日審
    理筆錄），再參酌被告辛○○於警訊時供述：「我是於九十年九日十日任職，當
    時就陸續有人在屋從事賭博」（參見偵查卷第二十三頁）。被告甲○○於警訊時
    供述「據我所知，係於九十年十月初開始（賭博），玩法是輪流作莊」等語（偵
    查卷第二十六頁背面），而被告未○○於警訊時供述「我知道（賭博），但我在
    現場看他們輪流莊對賭有二十分鐘之久」、「可自由進出鐵皮屋」等語（偵查卷
    第二十八頁背面）而被告寅○○於警訊時亦供述：當日到釣魚場關心營業狀況，
    由辛○○提供賭博場所，之前曾見有人聚賭並向辛○○勸阻過云云，自上開被告
    己○○、辛○○、甲○○、未○○、寅○○之供述，及證人丑○○之證詞，足以
    推論，查獲之現場係一釣魚場可供公眾自由進出，應為公眾得出入之場所無疑；
    自九十年九月十日起即有人在釣魚場內聚賭，而查獲當天經警員在釣魚場外觀察
    ，長達一、二小時均有許多人在釣魚場內聚眾賭博，而本件現場經警查獲圍繞在
    賭桌之人甚多，現場應有聚集不特定多數人賭博之情事至明，衡情而論，查獲現
    場係由被告卯○○、寅○○所經營釣魚場，並僱用被辛○○管理釣魚場，而被告
    辛○○證述自九十年九月十日起職於釣魚場時起，即陸續有人聚賭涉嫌賭博犯行
    ，被告卯○○、寅○○、辛○○三人，自應即時制止，被告三人均置若罔聞，若
    非被告卯○○、寅○○有提供場所並抽頭營利，焉有可能置若罔聞，再佐以前開
    同案被告己○○之證詞及如後所述冊之記載，足見被告黃寅○○、辛○○三人確
    有意圖營利，聚眾賭博及供給賭博場所之事實至明。
(二)又被告寅○○供述：扣案之帳冊係由被告辛○○所記載，而帳冊內有「游」自部分
  之記載被告寅○○所簽等語（參見本院九十一年六月十二日審理筆錄），而被告卯
  ○○於警訊時供述「辛○○作帳」、「翁、游之簽名為他門對帳時所簽名」等語（
  參見偵查卷第二十頁），而被告辛○○於本院供述我是與被告游對帳等語，足見該
  帳冊應係由被告辛○○所記載，由被告寅○○於對帳後簽名無訛，因此被告辛○○
  辯稱該帳冊並非伊記載云云，顯與事實不符，不足採信。而扣案帳冊中，其中記載
  為「９０．０４．０２」（依帳冊記載日期先後研判應為（９０．０８．２６之筆
  誤）「９月１１日」之二日記帳內容，亦分別明顯記載「抽頭２３００」（偵查卷
  第二三九頁）、「賭博７２００」（偵查卷第二五四頁）之字樣，經肉眼比對，亦
  與被告辛○○於偵查時當庭書寫之筆跡相符，因此，本件確實有抽頭營利之事實。
  且自上開日期之記載，被告應自九十年八月二十六日即有經營賭場之事實，從而，
  被告寅○○辯稱：九十年十月份才蓋好鐵皮屋，之前不可能有人聚賭云云，顯非事
  實。而被告辛○○既受僱於被告卯○○、寅○○夫婦，被告辛○○每日製作帳冊，
  即作為與被告卯○○、寅○○夫婦對帳之用，被告寅○○並未在每日之帳冊上簽名
  ，足以推論被告寅○○應係與被告辛○○不定時對帳，被告寅○○分別在八月二十
  八日、九月三日、九月二十二日之帳冊簽名（（參見偵查卷第二四一頁、第二四六
  頁、第二六○頁背面），表示被告辛○○、寅○○、核對帳冊無誤，因此，被告寅
  ○○雖未在記載「抽頭」、「賭博」之帳冊上簽名確認，然無礙於被告寅○○已為
  對帳之事實，從而前開辯護人所為之辯護，自非可採。
(三)再查，被告寅○○於警訊時辯稱：該釣魚場係租給辛○○經營，雙方未言明租金數
  額，僅第一個月收取租金三萬元、第二個月收一萬伍仟元，至今均未付租金，因翁
  皆未付租金，故想收回不想租給辛○○，辛○○係釣魚場之負責人，當天係到釣魚
  場關心營業狀況，由辛○○提供賭博場所，之前曾見有人聚賭，並向辛○○勸阻過
  云云（偵查卷第十六至第十八頁），於偵查時又改稱：該地是祭祀公業土地，由其
  與先生卯○○提供土地，由辛○○經營釣魚池，因辛○○經營不善，因而未付租金
  ，不知有人聚賭云云（偵查卷第一四八頁），於本院審理時又改稱；釣魚場由被告
  卯○○及伊夫妻二人共同經營，請被告辛○○管理，當天去拜拜才發現有人聚賭，
  鐵皮屋在九十年十月份才蓋好，在此之前應沒有人聚賭云云（參見本院九十一年六
  月十二日審理筆錄）。被告卯○○於警訊時則坦承為釣魚場之負責人，並僱用辛○○在現場管理釣魚場等語，然被告寅○○於經警查獲時，卻一再否認為釣魚場之負
  責人，並直指由被告辛○○提供賭博場所，被告寅○○應係明知現場有意圖營利聚
  眾賭博之事實，意圖卸責之情甚明，從而被告寅○○之辯詞，前後矛盾，即非可採
  。
(四)又同案被告己○○於警訊時供述「除游未參與，餘皆多少，時間長短都有參與賭博
  」等語；而偵查時供述「我在賭時，有三、四個人在賭」等語（偵查卷第四十九頁
  、第一四四頁背面）；又於本院審理時供述「圍在哪裡的人都在賭博」等語（參見
  本院九十一年六月十二日審理筆錄），而據證人即警員丑○○於偵查時亦證述「卯
  ○○就在賭桌旁，應是實際賭博負責人」，因此，被告卯○○應有涉嫌賭博犯行至
  明。
(五)此外，並有扣案如事實欄所載之賭具及賭資，卷附之現場圖、現場照片在卷可憑。
  被告卯○○、寅○○、辛○○空言否認，所辯顯係卸責之詞，不足採信，事證明確
  ，被告卯○○、寅○○、辛○○三人犯行堪予認定。
（三）訊據被告甲○○、未○○、戊○○、辰○○、乙○○均否認右揭賭博犯行，甲○○辯稱：第一次去釣魚場，去看人釣魚，不知老闆是誰云云。未○○辯稱：
      去現場釣魚，但尚未釣魚，老闆是誰我不清楚云云。戊○○辯稱：我與被告譚
      一起去釣魚，我與被告譚進釣魚場尚未釣魚時就去看賭博云云。辰○○辯稱：
      我是去找癸○○，老闆是誰我不清楚，我沒有去釣魚，我在現場看到很多人圍
      在那裡，但不知做何事，當時大約有五至十個人圍在那裡云云。乙○○辯稱：
      我是去看人釣魚，我自己沒有釣魚，我也不知道何人負責釣魚場，也不知道老
      闆是誰云云。然查：
(一)同案被告己○○於警訊時供述「除游未參與，餘皆多少，時間長短都有參與賭博」
  等語；而偵查時供述「我在賭時，有三、四個人在賭」等語（偵查卷第四十九頁、
  第一四四頁背面）；又於本院審理時供述「圍在哪裡的人都在賭博」等語（參見本
  院九十一年六月十二日審理筆錄），而據證人即警員丑○○證述在賭桌上之查獲之
  賭資高達二萬三千二百元，而以每人平均下注二、三百元，當時下注之賭客應有十
  人以上，而被告甲○○、未○○、戊○○、辰○○、乙○○均坦承經警查獲時站在
  賭桌旁邊等語，亦有查獲被告未○○、戊○○、辰○○、乙○○之現場圖在卷可憑
  （偵查卷第十一頁），足見被告未○○、甲○○、戊○○、辰○○、乙○○等五人
  應有參與賭博之犯行。
(二)被告甲○○於警訊時及偵查時均辯稱：在賭桌旁邊看人賭博云云（偵查卷第二十六
  頁背面，第一四八頁）；於本院審理時竟改稱：是去現場看人釣魚，查獲當時人在
  外面云云（參見本院九十一年六月十二日審理筆錄），被告甲○○前後供述矛盾，
  核其所辯，不足採信。
(三)被告未○○於警訊時辯稱：我在現場看他們並輪流作莊賭博有二十分鐘之久云云；
  於偵查時辯稱：在旁看人賭云云（偵查卷第二十八頁背面，第一四九頁）；於本院
  審理時竟改稱：是去現場看人釣魚，但尚未釣魚云云（參見本院九十一年六月十二
  日審理筆錄），前後供述已有矛盾。再者被告未○○於警訊時供述「我大約是在民
  國九十年十月十八日十七時到賭場內」等語，而本件經警查獲時間為同日下午十七
  時三十八分，因此，被告未○○進入釣魚場之時間已有半小時以上，衡情而論，被
  告未○○竟未釣魚，而站在賭桌旁即有二十分鐘之久而經警查獲，足見被告未○○
  前去查獲現場，應係前往賭博至明，因此，被告未○○前後供述矛盾，核其所辯，
  不足採信。
(四)被告戊○○於警訊時辯稱：係在現場作莊對賭有二十分鐘之久云云；於偵查時辯稱
  ：在旁邊看而已云云（偵查卷第三十六頁背面，第一四九頁）；於本院審理時竟改
  稱：我與被告譚一起去釣魚，我與被告譚進釣魚場尚未釣魚就去看賭博云云（參見
  本院九十一年六月十二日審理筆錄），前後供述已有矛盾。被告戊○○於警訊時供
  述「我大約是在民國九十年十月十八日十七時到賭場內」等語，而本件經警查獲時
  間為同日下午十七時三十八分，因此，被告戊○○進入釣魚場之時間已有半小時以
  上，衡情而論，被告戊○○竟未釣魚，而站在賭桌旁竟有二十分鐘之久而經警查獲
  ，足見被告戊○○前去查獲現場，應係前往賭博至明，因此，被告戊○○前後供述
  矛盾，核其所辯，不足採信。
(五)被告辰○○於警訊時辯稱：我在看人賭博云云；於偵查時辯稱：要去買魚，在旁邊
  看賭云云（偵查卷第六十二頁背面，第一四九頁）；於本院審理時竟改稱：我是去
  找癸○○，老闆是誰我不清楚，我沒有去釣魚，我在現場看到很多人圍在那裡，但
  不知做何事，當時大約有五至十個人圍在那裡云云（參見本院九十一年六月十二日
  審理筆錄），被告前後供述已有矛盾，再者被告辰○○於警訊時供述「我大約是在
  民國九十年十月十八日十七時到賭場內」等語，而本件經警查獲時間為同日下午十
  七時三十八分，因此，被告辰○○進入釣魚場之時間已有半小時以上，衡情而論，
  被告辰○○竟未去釣魚，而站在賭桌旁竟有小時以上而經警查獲，足見被告辰○○
  前去查獲現場，應係前往賭博至明，因此，被告辰○○前後供述矛盾，核其所辯，
  不足採信。
(六)被告乙○○於警訊時辯稱：去找朋友云云（偵查卷第六十六頁背面）；於本院審理
  竟改稱：我是去看人釣魚，我自己沒有釣魚，我也不知道何人負責釣魚場，也不知
  道老闆是誰云云。（參見本院九十一年六月十二日審理筆錄），前後供述已有矛盾
  ，再者被告乙○○經警查獲時係站在賭桌旁，並因他人推擠至後腦撞到桌腳而受傷
  等情，為被告乙○○所坦承，並有現場圖在卷可憑，然被告乙○○所站立之賭桌距
  離釣魚池尚有相當之距離，因此被告辯稱去看人釣魚云云，顯與事實不符。又被告
  乙○○於警訊時供述：大約是在民國九十年十月十八日十七時左右到賭場內等語，
  而本件經警查獲時間為同日下午十七時三十八分，因此，被告乙○○進入釣魚場之
  時間已有半小時以上，衡情而論，被告乙○○竟未去釣魚，亦不知釣魚場由何人負
  責，竟站在賭桌旁有半小時以上而經警查獲，足見被告乙○○前去查獲現場，應係
  前往賭博至明，因此，被告乙○○前後供述矛盾，核其所辯，不足採信。
(七)被告甲○○、未○○、戊○○、辰○○、乙○○空言否認，所辯顯係卸責之詞，不
  足採信，事證明確，被告甲○○、未○○、戊○○、辰○○、呂登犯行堪予認定。
二、論罪部分：
（一）核被告卯○○、寅○○、辛○○三人所為，均係觸犯刑法第二百六十八條之意
      圖營利聚眾賭博、供給賭博場所罪。被告卯○○、寅○○、辛○○三人有犯意
      之聯絡及行為之分擔，應為共同正犯。被告卯○○、寅○○、辛○○三人先後
      多次聚眾賭博、供給賭博場所之犯行，時間緊接，罪名及犯罪構成要件均屬相
      同，顯係基於概括犯意為之，為連續犯，依刑法第五十六條之規定，應以各一
      罪論並加重其刑。被告卯○○、寅○○、辛○○三人所犯供給賭博場所與聚眾
      賭博二罪間，有方法結果之牽連關係，應依刑法第五十五條之規定，從一重之
      意圖營利聚眾賭博罪處斷。被告卯○○另涉有刑法第二百六十六條前段賭博罪
  及同法第二百六十八條前後段意圖營利聚眾賭博罪及供給賭博場所罪，所犯二
      罪間有方法結果之牽連關係，為牽連犯，應從較重之意圖營利聚眾賭博罪處斷
      。
（二）核被告己○○、庚○○、甲○○、未○○、戊○○、辰○○、乙○○等人所為
      ，係觸犯刑法第二百六十六條第一項前段之普通賭博罪。
（三）爰審酌被告卯○○、寅○○、辛○○抽頭營利聚眾及提供場所賭博之時間、及
      其主從關係，抽頭營利之所得、目的、手段、被告己○○、庚○○犯罪後坦承
      犯行、被告卯○○、寅○○、辛○○、甲○○、未○○、戊○○、辰○○、乙○○均否認犯行等一切情狀，各量處如主文所示之刑，並分別諭知易科罰金及
      易服勞役之折算標準。
三、扣案之賭具天九牌壹付、骰子玖顆為當場賭博之器具，賭資二萬三千二百元，係
    在賭檯上之財物，業據證人即臺北縣警察局中和分局員警丑○○證述二萬三千二
    百元係在賭檯上之現金等語（參見本院九十一年六月十二日審理筆錄），而被告
    甲○○、未○○於警訊時供述查獲之二萬三千二百元確實係賭客之賭資無訛（參
    見偵查卷第二十六頁背面、第二十八頁背面），應依刑法第二百六十六條第二項
    宣告沒收。至被告庚○○供述有四千元之賭資，係警員丑○○命被告庚○○由身
    上取出之財物一節，為證人丑○○所否認，且與前開同案被告供述不符，因此，
    被告庚○○此部分之供述，是否可信，即有可疑。又帳冊壹本，為被告卯○○、
    寅○○共有供犯本件賭博罪所用之，應依同法第三十八條第一項第二款宣告沒收
    。至帳冊內記載有抽頭金二千三百元部分並未扣案（參見偵查卷第二三九頁），
    為被告卯○○、寅○○二人共有，為被告所有為犯罪所得之物，應依同法第三十
    八條第一項第三款宣告沒收。至另扣案之一萬二千三百五十元部分，係在被告辛○○之休息室內查獲，被告辛○○供述此現金部分並非抽頭金，且無其他積極證
    據證明此部分之現金為抽頭金，此部分不予以宣告沒收。
貳、無罪部分：
一、公訴意旨略以：被告丁○○、午○○基於賭博之犯意，於九十年十月十八日下午
    七時三十分許，在臺北縣中和市○○路○段巷內之南山釣魚池鐵皮屋內之公眾得
    出入之場所賭博財物，因認被告二人涉有刑法第二百六十六條前段賭博罪嫌。
二、按犯罪事實，應依證據認定之，無證據不得推定其犯罪事實。又不能證明被告犯
    罪者，應諭知無罪之判決，刑事訴訟法第一百五十四條、第三百零一條第一項分
    別定有明文。又認定不利於被告之事實，需依積極證據，苟積極證據不足為不利
    於被告事實之認定時，即應為有利於被告之認定，更不必有何有利之證據（最高
    法院五十六年度臺上字第八０七號判例參照）。且按在訴訟上用以證明事實之證
    據，須於通常一般之人均不致於有所懷疑，而得確信其為真實之程度者，始得據
    以為有罪之認定，倘其證明尚未達到此一程度，而有合理之懷疑性存在，致使無
    從為有罪之確信時，即應為無罪之判決（最高法院七十六年台上字第四九八六號
    判例意旨參照）。又被告之自白，不得作為有罪判決之唯一證據，仍應調查其他
    必要之證據，以察其是否與事實相符，刑事訴訟法第一百五十六條第二項定有明
    文。
三、公訴人認被告丁○○、謬金城涉有如賭博罪嫌，無非以被告己○○之指訴及證人
    丑○○之證詞為主要論據。而被告丁○○於本院審理時辯稱：本來在吃飯，被拉
    進現場等語，於警訊時辯稱：剛好吃飽飯在一旁休息等語。而被告謬金城辯稱：
    沒有賭博，查獲當時我站在大門入口辦公桌旁，我釣完魚要離開等語。第查：
（一）同案被告己○○於警訊時供述「除游未參與，餘皆多少，時間長短都有參與賭
      博」等語；而偵查時供述「我在賭時，有三、四個人在賭」等語（偵查卷第四
      十九頁、第一四四頁背面）；又於本院審理時供述「圍在哪裡的人都在賭博」
      等語（參見本院九十一年六月十二日審理筆錄），參以證人即警員丑○○於本
      院審理時證述「（當時查獲時何人在賭桌旁？）我們進去時被告都在賭桌旁，
      我們先去抓錢，人馬上閃開，是誰在賭桌旁我不確定」、「我不確定被告丁○○是否在從事賭博之房間內」（參見本院九十一年六月十二日審理筆錄），因
      此，自被告己○○之供述及證人丑○○之證詞，應可確定，圍在賭桌旁之人，
      均有參與賭博，已如前述，然被告丁○○經警查獲時係站在餐廳外面，亦有現
      場圖可稽（參見偵查卷第十一頁），而證人巳○○亦證述「現場有三個人吃飯
      ，是被告丁○○、我及另一矮矮胖胖大約五十歲之人」等語（參見本院九十一
      年六月十二日審理筆錄），核與被告丁○○前開辯詞相符，被告丁○○前開所
      辯應屬可信。因此，並無證據證明被告丁○○有從事賭博之犯行。
（二）又被告謬金城於警訊時辯稱：我在釣魚場櫃檯門口等語，核與在本院審理時所
      為之辯詞相符，且警員所繪製之現場圖，並無被告謬金城之標示（參見偵查卷
      第十一頁），而被告己○○及證人丑○○均無法確切指出何人站在賭桌旁從事
      賭博，已如前述，因此，亦無證據證明被告謬金城有從事賭博之犯行。
（三）綜上各情，被告己○○之供述、證人丑○○之證詞、現場圖及現場照片等證物
      均不得作為認定被告丁○○、謬金城有罪之證據。此外，復查無其他積極證據
      足認被告丁○○、謬金城涉有公訴人所指之賭博犯行，不能證明被告犯罪，自
      應為被告丁○○、謬金城無罪之諭知。
參、被告壬○○、丙○○、癸○○、盧振陽、子○○等五人俟到案後審結。
據上論斷，應依刑事訴訟法第二百九十九條第一項前段、第三百零一條第一項，刑法
第二十八條、第五十六條、第二百六十八條、第二百六十六條第一項前段、第二項、
第五十五條、第四十一條第一項前段、第四十二條第二項、第三十八條第一項第二款
、第三款，罰金罰鍰提高標準條例第一條前段、第二條前段判決如主文。
本案經檢察官陳伯厚到庭執行職務
中      華      民      國    九十一    年      六      月    二十六    日
                                      臺灣板橋地方法院刑事第六庭
                                          法  官 徐玉玲
右正本證明與原本無異。
如不服本判決，應於判決送達後十日內，向本院提出上訴狀。
                                          書記官 陳映孜
中      華      民      國    九十一    年      六      月    二十六    日
附錄法條
中華民國刑法第二百六十六條
(普通賭博罪與沒收物)
在公共場所或公眾得出入之場所賭博財物者，處一千元以下罰金。但以供
人暫時娛樂之物為賭者，不在此限。
當場賭博之器具與在賭檯或兌換籌碼處之財物，不問屬於犯人與否，沒收
之。
刑法第二百六十八條
    意圖營利，供給賭博場所或聚眾賭博者，處三年以下有期徒刑，得併科三千元以
    金。
